【裁判字號】    97,抗,573
【裁判日期】    971128
【裁判案由】    停止執行
【裁判全文】
臺灣高等法院臺中分院民事裁定  97年度抗字第573號
抗  告  人  甲○○
抗  告  人  乙○○
上列抗告人因與相對人丙○○等間停止執行事件，對於民國97
年10月23日台灣彰化地方法院97年聲字第693號所為裁定，提起
抗告，本院裁定如下：
      主  文
抗告駁回。
抗告程序費用由抗告人負擔。
      理  由
一、抗告人聲請意旨略以：鈞院97年度執字第23497號遷讓房屋
    強制執行事件所執行之標的物「彰化市○○路○段215號之2
    四樓」房屋一間，原所有人為抗告人即聲請人甲○○之母親
    即聲請人乙○○（亦為抗告人）所有，因甲○○積欠相對人
    之配偶陳世曜債務新台幣35萬元，相對人及陳世曜利用聲請
    人乙○○不識字且知識淺薄，夥同甲○○共同詐騙乙○○將
    上開房屋過戶登記予相對人名下，又未掩飾該共同詐欺犯行
    甲○○乃與相對人就上開房屋簽訂租認契約，事實上乙○○
    並無出售該房屋予相對人，且本件並無甲○○向相對人承租
    房屋之事實，本件刻由聲請人乙○○對聲請人甲○○、相對
    人提起共同詐欺之刑事告訴，及向鈞院民事庭提出請求塗銷
    所有權移轉登記事件之民事訴訟，故本件有回復原狀之情況
    ，若鈞院進行本件之強制執行，恐將使原所有權人即乙○○
    之權益無回復之可能，乃依強制執行法第18條第2項規定，
    聲請准予裁定停止執行，或定相當並確實之擔保，而為准予
    停止執行之裁定云云。
二、原裁定則以：聲請人（即抗告人）乙○○對相對人所提民事
    訴訟即本院97年度訴字第688號請求塗銷所有權移轉登記事
    件，核與強制執行法第18條第2項規定之「回復原狀之聲請
    」顯屬有間，此外，甲○○、乙○○又未向法院為何回復原
    狀之聲請，或提起再審或異議之訴，或對於和解為繼續審判
    之請求，或提起宣告調解無效之訴、撤銷調解之訴，或對於
    許可強制執行之裁定提起抗告之情形，乃聲請准予裁定或供
    擔保裁定准予停止本件97年度執字第23497號遷讓房屋強制
    執行事件之執行，依法無據，而裁定駁回其聲請在案。
三、按有回復原狀之聲請，或提起再審或異議之訴，或對於和解
    為繼續審判之請求，或提起宣告調解無效之訴、撤銷調解之
    訴，或對於許可強制執行之裁定提起抗告時，法院因必要情
    形或依聲請定相當並確實之擔保，得為停止強制執行之裁定
    ，強制執行法第18條第2項定有明文，所謂回復原狀之聲請
    ，係指當事人或代理人依民事訴訟法第164條因天災或其他
    不應歸責於己之事由，遲誤不變期間者，於其原因消滅後十
    日內，得聲請回復原狀者而言，並非指提起塗銷所有權移轉
    登記之訴，是以抗告人乙○○縱對相對人所提民事訴訟即本
    院97年度訴字第688號請求塗銷所有權移轉登記事件，與強
    制執行法第18條第2項規定之「回復原狀之聲請」亦屬有間
    ，此外，抗告人復未就原執行名義提起再審或異議之訴，或
    對於和解為繼續審判之請求，或提起宣告調解無效之訴、撤
    銷調解之訴，或對於許可強制執行之裁定提起抗告之情形，
    其等聲請准予裁定或供擔保裁定准予停止本院97年度執字第
    23497號遷讓房屋強制執行事件之執行，依法即屬無據，原
    審因之駁回其聲請，自無不合，抗告意旨仍執前詞，求予將
    原裁定予以廢棄改判，核屬無據，應予駁回。
據上論結，本件抗告為無理由，依民事訴訟法第495條之1第1項
、第449條第1項、第95條、第78條，裁定如主文。
中    華    民    國    97    年    11    月    28    日
                  民事第二庭    審判長法  官  邱森樟
                                      法  官  翁芳靜
                                      法  官  謝說容
以上正本係照原本作成。
如不服本裁定應於裁定送達後10日內向本院提出抗告理由狀（須
按他造人數附具繕本），並繳納抗告裁判費新台幣1,000元。
                                      書記官  胡美娟
中    華    民    國    97    年    11    月    28    日
                                                      Ａ


司法院資訊處製作；財團法人民間司法改革基金會備份。
